【裁判字號】    94,訴,920
【裁判日期】    950210
【裁判案由】    強盜等
【裁判全文】
臺灣新竹地方法院刑事判決               94年度訴字第920號
公  訴  人  臺灣新竹地方法院檢察署檢察官
被      告  丙○○
                      2號2樓.
選任辯護人  財團法人法律扶助基金會耿淑穎律師
上列被告因強盜等案件，經檢察官提起公訴（九十四年度偵字第
五二九九號），本院判決如下：
    主  文
丙○○共同連續意圖為自己不法之所有，攜帶兇器，以強暴、脅
迫至使不能抗拒，而取他人之物，累犯，處有期徒刑玖年陸月，
扣案長刀壹把，沒收。又傷害人之身體，累犯，處有期徒刑陸月
，扣案長刀壹把，沒收。應執行有期徒刑玖年拾月，扣案長刀壹
把，沒收。
    事  實
一、丙○○前因妨害自由案件，經本院於民國九十二年八月二十
    七日以九十二年度少連簡字第一號判決判處有期徒刑三月，
    同年九月十八日確定，於九十三年四月六日執行完畢。詎其
    不知悔改，與休假中之戊○○（現役軍人，經國防部北部軍
    事地方法院以九十四年度信審字第二九二號判決判處有期徒
    刑十年六月），因缺錢花用，由戊○○提議強盜他人財物，
    二人乃基於意圖為自己不法所有之概括犯意聯絡，推由丙○○拆下向其妹所借用之車牌號碼ＳＫ５－４６７號重型機車
    車牌（車牌拆下後放置於機車置物箱內），並由其騎乘該未
    懸掛車牌機車搭載戊○○，戊○○則攜帶其所有、客觀上足
    以傷害人之生命、身體具危險性之兇器長刀（起訴書原載為
    武士刀，嗣公訴人於審理時當庭補正更正為長刀）一把，二
    人隨機尋找強盜財物作案對象，共同於下列時間、地點，連
    續為五次之強盜行為：
    (一)於九十四年九月二十六日晚上九時許（起訴書原載為同日
      晚上十一時許，亦經公訴人於審理時當庭補正更正），丙○○、戊○○二人騎乘上開未懸掛車牌之重型機車，行經
      新竹市○區○○路二段一０巷一三號前，見己○○騎乘車
      牌號碼ＪＨ３－０８６號重型機車搭載女兒洪雅軒，認有
      機可趁，乃由丙○○駕車以超越己○○機車，隨即在己○○前方緊急煞車之強暴手段，迫使己○○見狀亦緊急煞車
      ，致置於腳踏板上之皮包因機車煞車傾斜而掉落，旋即由
      戊○○攜帶其所有之上開長刀一把下車走向己○○，己○○於煞車前即看見後座被載之戊○○手持長刀，遂心生畏
      懼不能抗拒，未敢撿起皮包迅即騎乘機車駛離至巷口處，
      戊○○遂強盜強取己○○所有之上開皮包（內有ＬＶ皮夾
      、新臺幣【下同】二千元、摩托羅拉手機一支）後二人逕
      行離去（過程中手機掉落遺失，現金平分花用殆盡，皮夾
      則放置於機車置物箱內，皮包任意棄置）。
    (二)續於同日晚上十一時許，二人共乘機車行經新竹市○○路
      麗池公園，復以強暴手段以機車攔截亦騎乘機車之甲○○
      ，再由戊○○持上開長刀脅迫甲○○交出財物，致甲○○
      心生畏懼不能反抗，而交付一千元給戊○○，丙○○則以
      甲○○機車鑰匙打開置物箱，強行取走甲○○所有手提包
      （內有紅色皮包一個、提款卡三張、健保ＩＣ卡一張、Ｎ
      ＯＫＩＡ手機一支【價值八千元】），除強盜所得之一千
      元及ＮＯＫＩＡ手機一支由戊○○持以向新竹市○○路不
      知情之和平當舖業者典當得款三千五百元朋分花用外，其
      餘財物棄置於不詳處所。
    (三)於翌日即九十四年九月二十七日凌晨一時四十分許，丙○○、戊○○共乘機車進入新竹市○○路三三二號台亞加油
      站（起訴書誤載為台塑加油站），佯裝要為機車輪胎打氣
      ，乃趁加油站員工乙○○及另名姓名年籍不詳之員工不注
      意之際，由戊○○拿出上開長刀向乙○○及另名加油站員
      工亮刀施以脅迫，乙○○與另名加油站員工見勢均不能抗
      拒而跑離加油站，乙○○並隨即報警，丙○○、戊○○即
      以此脅迫方式，強盜強取加油站貳收費亭內之現金共五千
      七百零六元（起訴書誤載為五千七百六十元），得手後逕
      行離去。
    (四)續於九十四年九月二十七日凌晨一時四十五分許，在新竹
      市○○街少年監獄旁，丙○○、戊○○復以前揭機車攔截
      之強暴手段，將騎乘車牌號碼ＱＳ２－６５５號輕型機車
      之辛○○攔下後，復由戊○○持上開長刀脅迫辛○○交出
      財物，辛○○因此心生畏懼不能抗拒，乃任令丙○○強盜
      取走辛○○所有置於機車腳踏板上之皮包一只（內有現金
      八百元、ＯＫＷＡＰ手機一支、身分證一張、郵局及第一
      銀行提款卡各一張）。
    (五)丙○○、戊○○強盜辛○○財物得手後，適有丁○○駕駛
      車牌號碼５３２９－ＪＵ號自用小客車行經該處，丙○○
      、戊○○即續於同日凌晨一時五十分許，推由戊○○以強
      暴手段持長刀攔下、敲打丁○○車輛擋風玻璃，丁○○不
      明究理開啟一半車窗欲詢問發生何事，戊○○即將手伸入
      車內抓住丁○○，另一手則持長刀伸入車內架住丁○○脖
      子，喝令丁○○將錢交出，以此強暴、脅迫手段至使丁○○不能抗拒，而強行取走丁○○之皮爾卡登手機（價值一
      萬元）及背包，嗣丁○○作勢抵抗拉扯，丙○○見狀即上
      前協助戊○○，二人又一同以強暴手段將丁○○拉出車外
      ，致丁○○摔跌在地上而受有頸部挫傷、右膝挫傷、多處
      擦傷之傷害，旋丁○○趁丙○○二人未注意時取回背包背
      在身上，戊○○發現後接續以強暴手段動手以長刀欲割斷
      強取丁○○之背包而未得逞，嗣戊○○即持長刀逕行進入
      車內，丙○○則阻擋丁○○去路，共同以此持刀強暴方式
      ，至使丁○○不能抗拒，而由戊○○將上開車牌號碼５３
      ２９－ＪＵ號自用小客車（價值四十六萬元）強盜強行開
      走，丙○○則隨後駕駛機車逃離現場。嗣警據報前往追緝
      ，於同日凌晨二時許在新竹市○區○○路二０一巷內發現
      戊○○駕駛上開自用小客車搭載丙○○，丙○○與戊○○
      為逃避追緝，駕車逃逸時不慎撞擊停放在路旁車號不詳之
      自用小客車，致車頭受損，二人乃棄車逃逸，惟仍為警逮
      獲。（嗣經警在５３２９－ＪＵ號自用小客車上起出前開
      長刀一支、辛○○之皮包一個；於新竹市○○路一三九巷
      一號前尋回己○○之ＬＶ皮夾一個；於丙○○身上起出辛○○之ＯＫＷＡＰ手機一支、丁○○之皮爾卡登手機一支
      ；於丙○○、戊○○身上起出合計六千二百八十元現金；
      並至和平當鋪取回甲○○之ＮＯＫＩＡ手機一支，上開起
      出之財物均已分別發還己○○等人）。
二、丙○○與戊○○犯下上開(一)強盜案後，復於同日即九十四年
    九月二十六日晚上十一時許（起訴書原載為同日晚上九時許
    ，經公訴人於審理時當庭補正更正），共乘上開未懸掛車牌
    之重型機車行經新竹市○○路、民族路口時（起訴書誤載為
    新竹市○○路○段一０巷一三號前，亦經公訴人於審理時當
    庭補正更正），僅因庚○○騎乘機車搭載女友超車而過，且
    回頭看了其二人，丙○○與戊○○竟心生不悅，自後方追逐
    庚○○機車，二人並共同另基於妨害他人行使權利及傷害之
    犯意聯絡，乃趁庚○○停等紅綠燈之際，由丙○○將機車斜
    停在庚○○機車前，戊○○則下車強行拔掉庚○○機車鑰匙
    ，而共同妨害庚○○行使駕駛機車之權利，嗣又由丙○○徒
    手毆打庚○○頭部（因庚○○有戴安全帽而未成傷），戊○○則持上開長刀揮砍庚○○，庚○○閃避不及以右手回擋，
    致右前臂受有深層開放性傷口二點五公分之傷害，丙○○、
    戊○○二人隨後逕行逃逸。
三、案經丁○○向國防部北部地方軍事法院檢察署軍事檢察官提
    出告訴及庚○○訴由新竹市警察局第三分局報請臺灣新竹地
    方法院檢察署檢察官偵查起訴。
    理  由
一、訊據被告丙○○對於上揭與共犯戊○○共同持長刀強盜被害
    人己○○、甲○○、乙○○、某不詳姓名年籍加油站員工、
    辛○○、告訴人丁○○財物之犯行，及與共犯戊○○共同妨
    害告訴人庚○○行使權利、持長刀傷害告訴人庚○○之犯行
    ，迭於警詢、偵訊、本院準備程序、審理時均坦承不諱，並
    經被害人己○○、甲○○、乙○○、辛○○、告訴人丁○○
    、庚○○指述（見偵查卷第二十二至三十二頁、本院卷）、
    共犯戊○○供述在案（見偵卷第十九至二十一頁、本院卷）
    ，且有贓物認領保管單五份、新竹市警察局第一分局搜索扣
    押筆錄、扣押物品收據、扣押物品目錄表、搜索經過及結果
    陳報書各三份、車輛竊盜、車牌失竊資料個別查詢報表－查
    詢車輛認可資料一份、照片十五張、當鋪典當資料一份、診
    斷證明書二份、台亞加油站監視錄影光碟一片等附卷可稽（
    見偵查卷第三十三至六十八頁、第七十八頁），以及長刀一
    把扣案為憑（九十四長保管字第二二四八號，扣押物品清單
    見本院卷），被告上開自白內容確與事實相符，堪以採信，
    本案事證已臻明確，被告上開犯行洵堪認定，自應依法論科
    。
二、論罪科刑
  (一)按扣案被告與共犯戊○○所持以犯本件強盜、傷害犯行之長
    刀，刀長四十八公分、刀刃長三十五公分，單面全開鋒、刀
    柄長十三公分，非管制刀械，有新竹市警察局九十四年十二
    月十六日竹市警保字第０九四００四六九二六號函檢送之新
    竹市警察局刀械鑑識小組工作紀錄在卷可佐（見本院卷），
    該扣案長刀客觀上足以傷害人之生命、身體，具危險性，確
    屬兇器無疑。
  (二)核被告如事實一(一)至(五)所為，係犯刑法第三百三十條第一項
    之攜帶兇器強盜罪；如事實二所為係犯同法第三百零四條第
    一項之強制罪、第二百七十七條第一項之傷害罪。又事實喔
    (五)部分，被告與共犯戊○○係以將告訴人丁○○強拖出車外
    之強暴手段達成強盜車輛財物之目的，告訴人丁○○所受傷
    害係強暴當然之結果，不另論罪。
  (三)被告就上開犯行，與戊○○有犯意之聯絡及行為之分擔，均
    應論以共同正犯。
  (四)連續犯：被告所犯如事實一(一)至(五)上開五次強盜犯行，時間
    緊接，手法相同，觸犯構成要件相同之罪名，顯係基於概括
    犯意為之，應依連續犯之規定，從重論以攜帶兇器，以強暴
    、脅迫至使不能抗拒，而取他人之物之加重強盜罪，並依法
    加重其刑。
  (五)牽連犯：被告如事實二所犯強制、傷害二罪，有手段目的關
    係，應依刑法第五十五條之規定，從一重之傷害罪處斷。
  (六)累犯：被告前因妨害自由案件，經本院於九十二年八月二十
    七日以九十二年度少連簡字第一號判決判處有期徒刑三月，
    同年九月十八日確定，於九十三年四月六日執行完畢，有臺
    灣高等法院被告前案紀錄表一份在卷足佐，其於有期徒刑執
    行完畢五年內再犯本件有期徒刑以上之上開二罪，均應依刑
    法第四十七條之規定，論以累犯，並所犯傷害罪部分依法加
    重其刑，另就所犯連續攜帶兇器加重強盜罪部分，依法遞加
    重其刑。
  (七)數罪併罰：被告所犯攜帶兇器強盜、傷害二罪，行為有異，
    犯意各別，應分論併罰。
  (八)量刑：爰審酌被告年輕力盛，不思以正途獲取所需，竟夥同
    共犯持刀強盜他人財物，短短一個晚上即犯下五件強盜犯行
    ，其中四件係隨機攔截女性機車騎士、汽車駕駛人，一件係
    至加油站強盜夜班工作人員，對夜歸婦女及深夜工作者威脅
    莫大，另其等僅因告訴人庚○○超車後之一瞥，即持刀追攔
    砍傷告訴人庚○○，種種行徑殊值非難，及告訴人丁○○、
    庚○○無端遭受暴行所受傷勢，念其坦承所有犯行，態度尚
    佳，本件係由共犯戊○○提議並持刀，被告惡性較共犯戊○○輕等一切情狀，分別量處如主文所示之刑，並定其應執行
    之刑，以資懲儆。
三、扣案長刀一把係共犯戊○○所有供與被告共犯本件加重強盜
    、傷害犯行所用之物，迭據被告、共犯戊○○供述在卷，應
    依刑法第三十八條第一項第二款宣告沒收，附此敘明。
四、據上論斷，應依刑事訴訟法第二百九十九條第一項前段，刑
    法第二十八條、第五十六條、第三百三十條第一項、第二百
    七十七條第一項、第三百零四條第一項、第五十五條、第四
    十七條、第五十一條第五款、第三十八條第一項第二款，罰
    金罰鍰提高標準條例第一條前段，判決如主文。
本案經檢察官黃逸帆到庭執行職務。
中    華    民    國    95    年    2     月    10    日
                  刑事第三庭審判長法  官  汪銘欽
                                  法  官  劉兆菊
                                  法  官  黃美盈
如不服本判決，應於判決送達後十日內向本院提出上訴狀（應附
繕本），上訴於臺灣高等法院。
以上正本證明與原本無異。
中    華    民    國    95    年    2     月    13    日
                                  書記官  吳尚文
附錄法條：
刑法第二百七十七條第一項
傷害人之身體或健康者，處三年以下有期徒刑、拘役或一千元以
下罰金。
刑法第三百三十條第一項
犯強盜罪而有第三百二十一條第一項各款情形之一者，處七年以
上有期徒刑。
刑法第三百二十八條第一項
意圖為自己或第三人不法之所有，以強暴、脅迫、藥劑、催眠術
或他法，至使不能抗拒，而取他人之物或使其交付者，為強盜罪
，處五年以上有期徒刑。
刑法第三百二十一條第一項第三款
犯竊盜罪而有左列情形之一者，處六月以上、五年以下有期徒刑
：
三  攜帶兇器而犯之者。


司法院資訊處製作；財團法人民間司法改革基金會備份。
